【裁判字號】    89,易,791
【裁判日期】    890814
【裁判案由】    傷害
【裁判全文】
臺灣臺南地方法院刑事判決                          八十九年度易字第七九一號
    公  訴  人  臺灣台南地方法院檢察署檢察官
    被      告  乙○○
右列被告因傷害案件，經檢察官提起公訴（八十九年度偵字第一九五六號），本院判
決如左：
    主  文
乙○○無罪。
    理  由
一、公訴意旨略以：乙○○、甲○○（另行審結）於民國八十八年十一月十三日晚上
    十一時三十分許，在台南市○○路二一五巷十號前與丙○○發生爭執，乙○○、
    甲○○竟共同基於傷害之犯意，持鐵管毆打丙○○，致其受有頭部外傷合併右膝
    擦傷、皮下瘀腫、左膝擦傷、皮下瘀腫、左側腰部皮下瘀腫、前胸擦傷、背部擦
    傷、右手擦傷、第七頸椎凸起處骨折。
二、按犯罪事實應依證據認定之，無證據不得推定其犯罪事實；又不能證明被告犯罪
    者，即應諭知無罪之判決，刑事訴訟法第一百五十四條、第三百零一條第一項分
    別定有明文。又刑事訴訟法上所謂認定事實之證據，係指足以認定被告確有犯罪
    行為之積極證據而言，該項證據自須適合於被告犯罪事實之認定，始得採為斷罪
    資料，事實之認定應憑證據，如未發現相當證據，或證據不足以證明，自不能以
    推測或擬制之方法，以為裁判之依據，告訴人之告訴，係以使被告受刑事訴追為
    目的，是其陳述是否與事實相符，仍應調查其他證據以資審認，最高法院五十二
    年度台上字第一三００號著有判例。
三、本件公訴人認被告乙○○涉有傷害罪嫌，無非以上揭事實，業據告訴人丙○○指
    證明確，且有驗傷診斷書等資為依據。
四、經查：
（一）同案被告甲○○於警訊、偵查及本院審理中均陳稱，被告乙○○並未毆打告訴
      人，僅係勸架而已等語，觀之同案被告甲○○於案發時在場，且已就其自己之
      犯行坦承不諱，當無特別迴護另一被告乙○○之理。
（二）又告訴人雖提出驗傷診斷書作乙○○傷害之依據，然查該診斷書僅能證明告訴
      人確有受傷，但尚無法證明其傷勢確為被告乙○○之傷害行為所致，因此，要
      難據此即推論告訴人所受之傷害為被告乙○○所為。是告訴人之傷害是否為被
      告乙○○造成，已堪懷疑，揆之上引法條判例，尚難僅憑告訴人片面之指述，
      遽率予論罪科刑。
五、此外，本院復查無其他積極證據足證被告有上述傷害之犯行，則揆之前開說明，
    不能證明被告涉有前揭犯行，自應為無罪之諭知。
據上論斷，應依刑事訴訟法第三百零一條第一項、第三百零六條，判決如主文。
本件經檢察官高峰祈到庭執行職務。
中    華    民    國      八十九    年      八        月    十四      日
                              臺灣臺南地方法院刑事第二庭
                                  法  官 石家禎
右正本證明與原本無異
如不服本判決應於送達後十日內向本院提出上訴狀
                                  書記官 葉東平
中    華    民    國      八十九    年      八        月      十五      日


司法院資訊處製作；財團法人民間司法改革基金會備份。
